【裁判字號】    98,台上,239
【裁判日期】    980115
【裁判案由】    強盜等罪
【裁判全文】
最高法院刑事判決              九十八年度台上字第二三九號
上  訴  人  甲○○
上列上訴人因強盜等罪案件，不服台灣高等法院中華民國九十七
年十月二十四日第二審判決（九十七年度上訴字第四五七六號，
起訴案號：台灣板橋地方法院檢察署九十五年度偵字第二六三三
七號），提起上訴，本院判決如下：
    主  文
上訴駁回。
    理  由
按刑事訴訟法第三百七十七條規定：上訴於第三審法院，非以判
決違背法令為理由不得為之；是提起第三審上訴，應以原判決違
背法令為理由，係屬法定要件；如果上訴理由書狀並未依據卷內
訴訟資料具體指摘原判決不適用何種法則或如何適用不當，或所
指摘原判決違法情事顯與法律規定得為第三審上訴理由之違法情
形不相適合時，均應認其上訴為違背法律上之程式，予以駁回。
本件原判決以上訴人甲○○因犯加重強盜罪及行使偽造私文書罪
（均累犯），經第一審分別判處有期徒刑八年、八月，行使偽造
私文書罪，並減為有期徒刑四月，應執行有期徒刑八年二月。上
訴人提起第二審上訴，惟其上訴理由泛言：「原審（指第一審）
判決與事實不符、預設立場、審判不公，有應調查、能調查之證
據卻未予調查之違法，並有切割證據而未綜觀所有證據認定事實
之違法」等語，其上訴意旨乃空泛指摘原判決不當，無具體理由
，與未敘述上訴理由無異，乃認上訴人之第二審上訴俱違背法律
上之程式，均予駁回。從形式上觀察，原判決並無任何違背法令
情形。上訴人之上訴意旨略稱：原判決既認上訴人之上訴無具體
理由，與未敘述上訴理由無異，此情形似非不得補正，原判決未
令補正，逕以上訴不合法定程式駁回其第二審之上訴，復未說明
無庸命補正之理由，有適用法則不當及判決理由不備之違法等語
。
惟查：第二審法院認為上訴書狀未敘述理由，依刑事訴訟法第三
百六十七條但書規定，始應定期間命其補正。如認上訴書狀已敘
述理由，但其理由非屬具體，其所為上訴，即不符上訴之法定要
件，自得逕行判決駁回，無定期命補正問題。本件上訴人不服第
一審判決，提起第二審上訴，其上訴狀係載：「原審判決與事實
不符、預設立場、審判不公，有應調查、能調查之證據卻未予調
查之違法，並有切割證據而未綜觀所有證據認定事實之違法」等
語。上訴人之上訴狀已敘述其不服第一審判決之理由，原判決以
上開上訴理由乃空泛指摘第一審判決不當，為屬未敘述具體理由
，乃未定期命上訴人補正上訴理由，逕認其第二審之上訴俱違背
法律上之程式，均予駁回。經核原判決要無適用法則不當之違法
。至原判決雖未說明無庸裁定命補正之理由，但既不影響判決之
本旨，即難執為適法之上訴理由。上訴意旨係徒憑己見，任意指
摘原判決違法，難謂已符合首揭法定上訴要件，應認上訴人之上
訴，違背法律上之程式，予以駁回。
據上論結，應依刑事訴訟法第三百九十五條前段，判決如主文。
中    華    民    國  九十八  年    一    月   十五   日
                      最高法院刑事第八庭
                          審判長法官  林  永  茂
                                法官  吳  昆  仁
                                法官  蘇  振  堂
                                法官  蕭  仰  歸
                                法官  林  立  華
      本件正本證明與原本無異
                                      書  記  官
中    華    民    國  九十八  年    一    月  二十一  日
                                                      V


司法院資訊處製作；財團法人民間司法改革基金會備份。
